臺灣板橋地方法院刑事判決　　　　　　　94年度訴字第2275號
公　訴　人　臺灣板橋地方法院檢察署檢察官
被　　　告　甲○○
　　　　　　　　　　（另案於台南六甲軍事監獄執行中）
上列被告因毒品危害防制條例案件，經檢察官提起公訴（94年度
偵字第10139 號）及移送併辦（94年毒偵字第6876號、94年度
核退毒偵字第2509號），被告於準備程序中為有罪之陳述，經本
院合議庭裁定由受命法官進行簡式審判程序獨任審理，本院判決
如下：
    主  文
甲○○連續施用第一級毒品，累犯，處有期徒刑壹年。第一級毒
品海洛因壹包（淨重零點零捌公克、空包裝重零點壹陸公克），
沒收銷燬之。
    事  實
一、甲○○曾於民國九十年間，因毒品危害防制條例、竊盜案件
    ，分別經法院判處有期徒刑七月、四月，嗣經定應執行有期
    徒刑十月確定，而於九十二年五月十九日執行完畢，又於九
    十二年間，因毒品危害防制條例案件，經本院判處有期徒刑
    七月確定，並於九十三年九月二十六日縮刑期滿執行完畢。
    另於八十九年間，因施用毒品案件，經本院以八十九年度毒
    聲字第五二八四號裁定送觀察、勒戒後，認無繼續施用毒品
    之傾向，由臺灣板橋地方法院檢察署檢察官於八十九年十一
    月十八日以八十九年度毒偵緝字第一二四○號為不起訴處分
    確定，嗣又於九十年間，因施用毒品案件，再經本院以九十
    年度毒聲字第三八七六號裁定送觀察、勒戒後，認有繼續施
    用毒品之傾向，再依本院九十年度毒聲字第四一六六號裁定
    令入戒治處所施以強制戒治，嗣停止戒治，所餘戒治期間交
    付保護管束，於九十一年十月二十四日執行強制戒治期滿。
    詎其仍不知悔改，於前揭強制戒治執行完畢釋放後五年內，
    竟基於施用第一級毒品海洛因之概括犯意，自九十四年五月
    間某日許起至九十四年九月二十一日前三、四天某時止，連
    續在臺北縣三峽鎮○○路二二二巷六九號二樓住處，以將海
    洛摻入香煙或摻水以針筒注射血管之方式，施用第一級毒品
    海洛因多次。嗣於下列時地為警、國防部北部地方軍事法院
    查獲，並經採驗尿液，而查悉上情：(1)九十四年六月八日上
    午十一時三十分許，在台北縣三峽鎮○○街防災公園內，並
    扣得第一級毒品海洛因一包（淨重○‧○八公克、空包裝重
    ○‧一六公克）；(2)九四年九月十四日上午十一時三十分許
    ，在台北縣三峽鎮○○路○段三七○巷五號二樓；(3)九十四
    年九月二十二日經國防部北部地方軍事法院緝獲。
二、案經臺北縣政府警察局蘆洲分局、臺北縣政府警察局三峽分
    局、國防部北部地方軍事法院檢察署分別移送、函送臺灣板
    橋地方法院檢察署檢察官偵查起訴及移送併辦。
    理  由
一、按除被告所犯為死刑、無期徒刑、最輕本刑為三年以上有期
    徒刑之罪或高等法院管轄第一審案件者外，於第一次審判期
    日前之準備程序進行中，被告先就被訴事實為有罪之陳述時
    ，審判長得告知被告簡式審判程序之旨，並聽取當事人、代
    理人、辯護人及輔佐人之意見後，裁定進行簡式審判程序，
    刑事訴訟法第二百七十三條之一第一項定有明文。經核本件
    被告甲○○所犯係死刑、無期徒刑、最輕本刑為三年以上有
    期徒刑以外之罪，其於準備程序中就被訴事實為有罪之陳述
    ，經法官告知簡式審判程序之旨，並聽取公訴人及被告之意
    見後，本院合議庭認宜進行簡式審判程序，爰依首揭規定合
    議裁定由受命法官獨任進行簡式審判程序，合先敘明。
二、上揭事實，業據被告甲○○坦承不諱（見本院卷第四一頁）
    ，且其於上揭時地為警查獲時所採取之尿液，經送請台灣檢
    驗科技股份有限公司檢驗結果，鴉片類呈陽性反應，有該公
    司九十四年七月四日報告編號CH/2005/60585 號濫用藥物尿
    液檢驗報告一紙附卷可稽。且被告於上揭時地為警查獲時，
    有白粉一包扣案可資佐證，而該白粉經送法務部調查局鑑定
    結果，認含有海洛因成分（淨重○‧○八公克，包裝重○‧
    一六公克），有該局九十四年八月九日調科壹字第06001009
    3 號鑑定通知書一紙附卷可稽，足徵被告前開自白與事實相
    符，應堪採信。又被告於八十九年間，因施用毒品案件，經
    本院以八十九年度毒聲字第五二八四號裁定送觀察、勒戒後
    ，認無繼續施用毒品之傾向，由臺灣板橋地方法院檢察署檢
    察官於八十九年十一月十八日以八十九年度毒偵緝字第一二
    四○號為不起訴處分確定，嗣又於九十年間，因施用毒品案
    件，再經本院以九十年度毒聲字第三八七六號裁定送觀察、
    勒戒後，認有繼續施用毒品之傾向，再依本院九十年度毒聲
    字第四一六六號裁定令入戒治處所施以強制戒治，嗣停止戒
    治，所餘戒治期間交付保護管束，於九十一年十月二十四日
    執行強制戒治期滿，有臺灣高等法院被告前案紀錄表一件附
    卷可憑，是被告顯係於強制戒治期滿後五年以內再施用第一
    級毒品海洛因。本件事證明確，被告上開犯行洵堪認定。
三、查海洛因係毒品危害防制條例第二條第二項所稱之第一級毒
    品，不得持有、施用，被告竟持之以施用，核其所為，係犯
    毒品危害防制條例第十條第一項之施用第一級毒品罪。被告
    先後多次施用海洛因犯行，時間緊接、手法及罪名均同，顯
    係基於概括犯意而為之，為連續犯，應論以一罪，並加重其
    刑。其先後多次持有海洛因，亦係基於概括之犯意，本應以
    連續持有論，惟其持有後，進而施用，其多次持有海洛因行
    為應被其施用之行為所吸收，不另論罪。再被告曾於九十年
　　間，因毒品危害防制條例、竊盜案件，分別經法院判處有期
　  徒刑七月、四月，嗣經定應執行有期徒刑十月確定，而於九
    十二年五月十九日執行完畢，又於九十二年間，因毒品危害
    防制條例案件，經本院判處有期徒刑七月確定，並於九十三
    年九月二十六日縮刑期滿執行完畢，此有臺灣高等法院被告
    前案紀錄表一件可按，其於有期徒刑執行完畢後五年內再犯
    本件有期徒刑以上之罪，為累犯，依法遞加重其刑。爰審酌
    被告有施用毒品犯罪前科，已如前述，素行非佳，而其經強
    制戒治後仍再犯相同罪行，顯見意志不堅，惟念其犯罪係戕
    害自身，尚未害及他人，所犯情節非重，及犯罪後承認犯行
    ，態度良好等一切情狀，量處如主文所示之刑。又扣案之白
    粉一包確係第一級毒品海洛因（淨重○‧○八公克、包裝重
    ○‧一六公克），已如前述，而該海洛因包裝則沾有第一級
    毒品海洛因，已無法完全與第一級毒品海洛因剝離，應全部
    視為第一級毒品，爰依毒品危害防制條例第十八條第一項前
    段之規定，宣告沒收併銷燬之。送鑑耗損之海洛因粉末既已
    滅失，自無庸宣告沒收。
四、又公訴人起訴事實雖未敘及被告於九十四年六月八日為警採
    集尿液前二十六小時內某時前及後施用第一級毒品之犯行（
    即含移送併辦之九十四年度毒偵字第六八七六號、九十四年
    度核退毒偵字第二五○九號），惟該等事實與公訴人起訴之
    犯罪事實具連續犯之裁判上一罪關係，應為起訴效力所及，
    自在本院所得審理之範圍，併此敘明。
據上論斷，應依刑事訴訟法第二百七十三條之一第一項、第二百
九十九條第一項前段，毒品危害防制條例第十條第一項、第十八
條第一項前段，刑法第十一條前段、第五十六條、第四十七條，
判決如主文。
本案經檢察官林俊儀到庭執行職務。
中　　華　　民　　國　　94　　年　　12　　月　　16　　日
                  刑事第五庭    法　官  李麗珠
以上正本證明與原本無異
如不服本判決應於送達後10日內向本院提出上訴狀
                                書記官　王麗雯
中　　華　　民　　國　　94　　年　　12　　月　　16　　日
附錄本判決論罪法條：
毒品危害防制條例第10條：
施用第1級毒品者，處6月以上5年以下有期徒刑。
施用第2級毒品者，處3年以下有期徒刑。
